【裁判字號】    95,易,649
【裁判日期】    950811
【裁判案由】    違反商標法
【裁判全文】
臺灣臺北地方法院刑事判決               95年度易字第649號
    公  訴  人  臺灣臺北地方法院檢察署檢察官
    被      告  戊○○
    選任辯護人  巫宗翰律師
上列被告因違反商標法案件，經檢察官提起公訴（94年度偵字第
7907號），本院判決如下：
    主  文
戊○○共同連續明知為未得商標權人同意，於同一商品，使用相
同之註冊商標之商品而販賣，處有期徒刑月，如易科罰金以銀
元佰元即新臺幣玖佰元折算壹日。
扣案之仿冒如附表所示商標圖樣之物品計壹佰伍拾玖件（保管字
號為九十四年度綠保管字第五二二號）均沒收之。
    事  實
一、戊○○明知如附表所示之商標圖樣分別為法商拉克絲蒂股份有
    限公司及英商布拜里公司向經濟部智慧財產局申請註冊獲准
    ，而取得使用於如附表所示指定商品之商標專用權（相關註
    冊證號、指定使用商品名稱、商標專用期間均詳如附表所示
    ），現仍於商標專用期間及延展專用期間內，亦明知扣案之
    使用如附表所示商標圖樣之物品，均係未經上開商標權人之
    同意而於同一商品使用相同註冊商標圖樣之商品，竟自民國
    92年12月6日為警搜索後之某日起，以每月新臺幣（下同）
    26000元至30000元之代價，擔任位於臺北市松山區○○○路
    ○段101號1樓之由丁○○（所涉違反商標法犯行另由本院以
    95年度易字第803號案件審理中）所設立之瑋誠國際有限公
    司（店面招牌為101 WAREHOUSE）之店長，並自其受僱時起
    即與丁○○間共同基於販賣營利之概括犯意，在瑋誠國際有
    限公司內，將每件以200至550元代價所購入之未經上開商標
    權人之同意而使用如附表所示商標圖樣之如附表所示種類之
    商品予以陳列，並連續多次以每件390至1280元不等之價格
    出售予不特定之顧客，共計售出約80件。嗣於94年2月2日15
    時22分許，經警據報持搜索票前往上址進行搜索，而當場查
    獲未經上開商標權人之同意而使用如附表所示商標圖樣之物
    品計159件。
二、案經法商拉克絲蒂股份有限公司訴由內政部警政署保安警察
    第二總隊第一大隊第一中隊報請臺灣臺北地方法院檢察署檢
    察官偵查起訴。
    理  由
一、訊據被告戊○○固不否認於前揭時地為警持搜索票查扣如附
    表所示商標圖樣之物品，然矢口否認有何公訴意旨所稱之違
    反商標法犯行，辯稱：其並不知扣案之上開物品為仿冒品，
    且並未出售前開物品云云。經查，前揭犯罪事實，業據告訴
    人法商拉克絲蒂股份有限公司之代理人蔡立煇及被害人英商
    布拜里公司之代理人劉廷耀於警詢中指訴歷歷，復有保安警
    察第二總隊保護智慧財產權警察大隊搜索扣押筆錄、扣押物
    品目錄表、查獲照片、中華民國商標註冊證及經濟部智慧財
    產局商標資料檢索服務在卷可稽，且有扣案之仿冒如附表所
    示商標圖樣之物品可資佐證；又扣案之如附表所示之物品，
    均屬未經前開商標權人之同意而使用如附表所示商標圖樣之
    商品，業經證人即被害人英商布拜里公司之代理人劉廷耀於
    警詢中證述在卷，並有告訴人法商拉克絲蒂股份有限公司之
    鑑定技師曾慶澤於94年2月19日出具之鑑定證明及證人劉廷
    耀於94年2月15日出具之鑑定證明書各一份在卷可稽，足見
    扣案之如附表所示之物品，均屬仿冒如附表所示商標圖樣之
    物無訛。次查，位於臺北市松山區○○○路○段101號1樓之
    101 WAREHOUSE曾於92年12月6日經警前往執行搜索並當場查
    扣未經商標權人英商布拜里公司之同意而使用其商標圖樣之
    商品，業經被告戊○○於偵審中供明在卷，並有保安警察第
    二總隊保護智慧財產權警察大隊搜索扣押筆錄、扣押物品目
    錄表及查獲照片在卷足參；又扣案之如附表所示之物品均係
    於94年2月2日在上開101 WAREHOUSE當場查獲乙節，亦為被
    告戊○○所不否認，且有保安警察第二總隊保護智慧財產權
    警察大隊搜索扣押筆錄、扣押物品目錄表及查獲照片附卷可
    參；而證人丁○○於95年1月24日偵查中供稱：店內之仿冒
    衣服經警於92年12月6日執行搜索而均已取走等語，另證人
    即中天法律事務所人員丙○○於93年12月27日曾於101
    WAREHOUSE購得未經商標權人法商拉克絲蒂股份有限公司之
    同意而使用其商標圖樣之衣服二件，亦經證人丙○○於本院
    95年7月26日審理中證述在卷，並有法商拉克絲蒂股份有限
    公司之鑑定技師史蒂芬妮‧威貝爾（Stephanie WEIBEL）於
    94年1月出具之鑑定證明在卷可稽，徵諸證人即瑋誠國際有
    限公司倉管人員乙○○於本院95年5月25日審理中證稱：其
    係經門市通知補貨始為配送，且門市不會要求提供門市所沒
    有賣的貨等語，足見上開101 WAREHOUSE於92年12月6日經警
    搜索後仍有繼續出售仿冒如附表所示商標圖樣之商品無訛。
    又查，證人丁○○於本院95年5月25日審理中所稱係倉管人
    員誤將扣案之商品送至門市販售乙情，雖經證人乙○○於本
    院同日審理中到庭附和其詞，然證人乙○○於本院該次審理
    中證稱：「（問：扣案的LACOSTE、BURBERRY商品如何送到
    101 WAREHOUSE？）是由門市打電話告知我沒有貨，我再送
    貨。」、「（問：門市有無形容要怎樣的東西？）無。」等
    語，而證人乙○○亦自承證人丁○○確曾告知勿動扣案如附
    表所示之商品，是證人乙○○自無於門市人員未曾指定款式
    之際，明知該等情事而仍擅將扣案之商品送至門市販售之理
    ；況證人即92年12月15日前往位於臺北市松山區○○○路○
    段倉庫執行搜索之員警甲○○於本院95年5月25日審理中證
    稱：當日搜索之際業將觸目所及之BURBERRY商品全數查扣等
    語，足見上開倉庫於92年12月15日後應無未經商標權人英商
    布拜里公司之同意而使用其商標圖樣之商品，徵諸證人丁○○於94年5月30偵查中證稱：「（問：倉庫自行出貨的情形
    有幾次？）第一次都是我決定，之後店裡打電話來補貨，倉
    庫就會自行出貨。」等語，足見證人丁○○於92年12月6日
    經警搜索後確有繼續販售仿冒如附表所示商標圖樣商品之意
    。再查，上開101 WAREHOUSE於94年2月2日確曾將如附表所
    示商標圖樣之商品陳列於衣架等事實，業經被告戊○○於本
    院95年7月26日審理中自承在卷，並有查獲現場照片在卷可
    參，徵諸其於同日審理中供稱：「（問：94年2月2日警察去
    搜索之前，是否知道現場有在賣Lacoste、Burberry的貨？
    ）知道有賣Lacoste，但是不知道有賣Burberry的貨。」、
    「（問：店內衣架上的貨，客人買走，誰負責補貨？）看哪
    個小姐賣的，賣的人負責補貨。」、「（問：店長是否要注
    意衣架上的衣服缺貨，請人補貨？）不用，除非很空，自己
    要調位置，我每天會看一下衣架的衣服。」等語，足見其於
    94年2月2日為警搜索之前確已知悉101 WAREHOUSE店內販售
    如附表所示商標圖樣商品之情事。而依上開搜索扣押筆錄所
    載，被告戊○○於92年12月6日執行搜索之際確係在場，另
    就被告戊○○於偵審中所供述扣案物品之銷售價格，經對照
    前開告訴人法商拉克絲蒂股份有限公司之鑑定證明及證人劉
    廷耀出具之鑑定證明書內所載相關商品之價格，顯有相當之
    價格差距，徵諸被告戊○○於94年5月26日偵查中自承知悉
    BURBERRY及LACOSTE是世界知名品牌等情，是其就扣案之如
    附表所示之物品均屬仿冒如附表所示商標圖樣之商品乙節，
    自難謂無認識。另被告戊○○於92年12月6日經警執行搜索
    後，明知扣案之如附表所示之物品均屬仿冒如附表所示商標
    圖樣之商品，復仍受僱於證人丁○○，並於101 WAREHOUSE
    店內繼續販售如附表所示商標圖樣商品，是其與證人丁○○
    間就上開販售仿冒如附表所示商標圖樣商品之行為，自難謂
    無犯意聯絡及行為分擔。綜上所述，被告戊○○上開所辯，
    要屬事後卸責之詞，不足採信。本件事證明確，被告戊○○
    之上開犯行洵堪認定，應予依法論科。
二、核被告戊○○上開所為，係犯商標法第82條之販賣仿冒商標
    商品罪。公訴意旨雖記載被告戊○○所為係犯商標法第81條
    第1款之罪，然於起訴書內記載被告戊○○所犯為販賣仿冒
    商品罪，足認前開所犯法條應屬誤載，本院自得予以更正並
    加以審究。而被告戊○○意圖販賣而陳列仿冒商標商品之低
    度行為為販賣之高度行為所吸收，均不另論罪。又刑法第28
    條業於94年2月2日修正公布，並自95年7月1日施行，而被告
    戊○○所為上開違反著作權法犯行，係於94年2月2日完成，
    是本件被告戊○○行為後，法律已有變更；而其與共犯丁○○間就上開違反商標法犯行，有犯意聯絡及行為分擔，經比
    較修正前後規定之結果，不論依修正前或修正後之刑法第28
    條之規定均構成正犯，應認修正後之法律並非較有利於被告
    ，依修正後刑法第2條第1項之規定，自應適用行為時之法律
    即修正前之刑法第28條之規定論以共同正犯。又刑法第56條
    連續犯之規定，業於94年2月2日修正公布刪除，並於95年7
    月1日施行，則被告戊○○之犯行，因行為後新法業已刪除
    連續犯之規定，此刪除雖非犯罪構成要件之變更，但顯已影
    響行為人刑罰之法律效果，自屬法律有變更，經比較修正前
    後規定之結果，應認修正後之法律並非較有利於被告，依修
    正後刑法第2條第1項之規定，自應適用行為時之法律即修正
    前之刑法第56條之規定論以連續犯（最高法院95年第8次刑
    事庭會議決議參照），是其先後多次販賣仿冒商標商品行為
    ，時間緊接，方法相同，觸犯構成要件相同之罪名，顯係基
    於概括犯意反覆為之，應依修正前刑法第56條連續犯之規定
    論以一罪，並加重其刑。爰審酌被告戊○○未曾受有期徒刑
    以上刑之宣告，此有臺灣高等法院被告前案紀錄表在卷可稽
    ，然其所為販賣仿冒商標商品之行為，嚴重影響商標權人之
    權益，參酌本件查扣仿冒商標商品之數量及價值，且被告戊○○係受僱他人販賣仿冒商標商品以牟利，復於犯後猶狡詞
    卸責，及其品行、犯罪動機、目的、手段、行為次數、生活
    狀況、智識程度、犯罪所得之利益及所生之損害等一切情狀
    ，量處如主文第一項所示之刑，並諭知易科罰金之折算標準
    。另被告戊○○行為時之刑法第41條第1項前段規定：「犯
    最重本刑為五年以下有期徒刑以下之刑之罪，而受六個月以
    下有期徒刑或拘役之宣告，因身體、教育、職業、家庭之關
    係或其他正當事由，執行顯有困難者，得以一元以上三元以
    下折算一日，易科罰金。」，且依修正前罰金罰鍰提高標準
    條例第2條前段（現已刪除）之規定，將上開易科罰金之折
    算標準就其原定數額提高為一百倍折算一日，是被告戊○○
    行為時之易科罰金折算標準，應以銀元一百元至三百元折算
    一日，經折算為新臺幣後，應以新臺幣三百元至九百元折算
    為一日，惟95年7月1日施行之刑法第41條第1項前段則規定
    ：「犯最重本刑為五年以下有期徒刑以下之刑之罪，而受六
    個月以下有期徒刑或拘役之宣告者，得以新臺幣一千元、二
    千元或三千元折算一日，易科罰金。」，經比較修正前後規
    定之結果，應認修正後之法律並非較有利於被告，依修正後
    刑法第2條第1項之規定，自應適用行為時之法律即修正前之
    刑法第41條第1項前段規定，定其折算標準。
三、又扣案之仿冒如附表所示商標圖樣之商品計159件（保管字
    號為94年度綠保管字第522號），不問屬於犯人與否，爰依
    商標法第83條之規定宣告沒收之。
據上論斷，應依刑事訴訟法第299條第1項前段，商標法第82條、
第83條，刑法第11條前段、第2條第1項前段、修正前刑法第28條
、第56條、第41條第1項，修正前罰金罰鍰提高標準條例第2條，
現行法規所定貨幣單位折算新臺幣條例第2條，判決如主文。
本案經檢察官郭昭吟到庭執行職務。
中    華    民    國    95    年    8     月    11    日
                  臺灣臺北地方法院刑事第十五庭
                        審判長法  官  周祖民
                              法  官  吳麗英
                              法  官  黃雅君
上正本證明與原本無異。
如不服本判決，應於判決送達後10日內向本院提出上訴狀（應抄
附繕本）。告訴人或被害人如對於本判決不服者，應具備理由請
求檢察官上訴，其上訴期間之計算係以檢察官收受判決正本之日
期為準。
                              書記官  陳麗津
中    華    民    國    95    年    8     月    11    日
附錄本案論罪科刑法條：
商標法第82條
明知為前條商品而販賣、意圖販賣而陳列、輸出或輸入者，處一
年以下有期徒刑、拘役或科或併科新臺幣5萬元以下罰金。


司法院資訊處製作；財團法人民間司法改革基金會備份。
